

# Алексей Рудак

Frontend разработчик



Location: Алматы, Казахстан E-mail: lexarudak2@gmail.com Phone: + 7 (705) 150 - 03 - 01 GitHub: github.com/lexarudak

Telegram: @mestogdesvet

### Языки

Русский Родной Белорусский Родной Английский В1

## **HARD SKILLS**

React
Next.js 13
TypeScript
JavaScript
Redux toolkit
i18next
REST Api / GraphQL
Webpack / ESLint
Vite
Jest
Git / GitHub
HTML
CSS / Sass
Figma

#### **ОБРАЗОВАНИЕ**

#### Yandex ШРИ

Июнь 2023 - настоящее время | Алматы, Казахстан

## RS School | React

Март 2023 - Июнь 2023 | Алматы, Казахстан

## RS School | JavaScript/Front-end

Сентябрь 2022 - Март 2023 | Алматы, Казахстан

# Белорусская Государственная Академия Связи

Сентябрь 2007 - Июнь 2014 | Минск, Беларусь

Инженер по телекоммуникациям

#### ОБО МНЕ

Лучше о моем коде судить по моему <u>портфолио</u> и по акаунтам на <u>github</u> и <u>codewars</u>. Но вот несколько фактов, которые я считаю наиболее показательными:

Я окончил RS School |
JavaScript/Front-end 35-ым из
~11,500 пользователей, начав
с полного нуля. Я окончил RS
School | React 1-ым из ~550
студентов. Это не
характеризует качество моего
кода, но характеризует
мотивацию и
работоспособность

Я был тим лидом на всех командных тасках школы. Каждая из этих работ попадала в список лучших работ курса. Я умею работать в команде и могу организовывать людей

У меня много разного опыта. Эта формулировка может слегка царапать глаза, но суть передает точно. Я работал в крупной компании, в маленькой компании и был владельцем магазина. Это не помогает писать код, но помогает сформулировать задачу, разложить ее на части, определить очередность их выполнения и многое другое

#### ОПЫТ РАБОТЫ

**DAR-electro** - Минск, Беларусь Февраль 2019 - Март 2022

## Помощник учредителя

Работа с представительством | Аналитика рынка | Проведение встреч | Подбор оборудования

**Место, где свет - Минск, Беларусь** Февраль 2017 - Январь 2019

## Владелец

Розничные продажи | Бухгалтерия | Поиск и работа с поставщиками

Датастрим ДЕП - Минск, Беларусь

Сентябрь 2014 - Январь 2017

# **Specialist sales**

В2В продажи | Подбор оборудования | Участие в выстовках